最高法院刑事判決　　　　　　　　　　　　　　　九十一年度台上字第四三八七號
　　上　訴　人　甲○○
右上訴人因違反毒品危害防制條例案件，不服台灣高等法院台中分院中華民國八十九
年六月十三日第二審判決（八十九年度上訴字第二四二號，起訴案號：台灣彰化地方
法院檢察署八十八年度偵字第一二八八號），提起上訴，本院判決如左：
    主  文
上訴駁回。
    理  由
按刑事訴訟法第三百七十七條規定，上訴於第三審法院，非以判決違背法令為理由，
不得為之。是提起第三審上訴，應以原判決違背法令為理由，係屬法定要件。如果上
訴理由狀並未依據卷內訴訟資料，具體指摘原判決不適用何種法則或如何適用不當，
或所指摘原判決違法情事，顯與法律規定得為第三審上訴理由之違法情形，不相適合
時，均應認其上訴為違背法律上之程式，予以駁回。本件原判決認定上訴人甲○○於
基於意圖營利之概括犯意，於民國八十七年十二月初，在彰化縣田中鎮之「富可汗汽
車旅館內」，以新臺幣（下同）五千元之價格，將該第二級毒品安非他命重約三公克
非法販賣予鍾美鳳。嗣於八十八年一月二十六日下午四時許，鍾美鳳被警查獲施用安
非他命並供出來源。乃配合警方查緝而打電話予上訴人，告知欲購買二萬元之第二級
毒品安非他命及一萬元之第一級毒品海洛因，並約定在「富可汗汽車旅館」八一三室
交貨。上訴人依約前往而欲交付毒品時，為警當場查獲，在其身上扣得安非他命六小
包（淨重合計一八‧八五公克）及海洛因一小包（淨重一‧六三公克），致交易未遂
等情。係以上開事實，業據上訴人於警訊中供承不諱，核與證人鍾美鳳於警訊所證相
符，另於偵查及原審調查中亦證稱：八十八年一月二十六日，是由伊親自打電話予甲
○○商討購買毒品事宜，而約在富可汗汽車旅館房間交易，被告帶了內裝毒品的香煙
盒，看到房間內桌上擺錢，下樓去取香煙盒，而後為警當場查獲等語；亦與當場前往
查獲之警員許錦森及陳智川在偵查中及原審審理時供證情節相符。而上訴人在警訊之
筆錄係出於其自由意識所為，經證人警員蕭元信於原審審理證實。扣案粉末一小包，
係第一級毒品海洛因（淨重一‧六三公克）；晶狀物六小包，係第二級毒品安非他命
（淨重合計一八‧八五公克），有法務部調查局鑑驗通知書二紙可按。查海洛因及安
非他命為政府嚴予查禁之違禁物，凡非法販賣者，苟無利可圖，應無甘冒被供出來源
或被檢警查緝法辦之危險，而平價供應他人。上訴人販入之價格必較售出之價格低廉
，或以同一價格販賣而減少毒品之份量，而有從中賺取買賣差價牟利之意圖及行為。
證人鍾美鳳於事後證稱是上訴人帶她向別人買的，上訴人未販賣，她曾向上訴人討過
二、三次少許之安非他命，以及八十八年一月二十六日當天打電話只說要向上訴人買
二萬元之安非他命，並未說要購買海洛因云云，為事後迴護之詞；及上訴人辯稱：扣
案之毒品並非伊所有，鍾美鳳約伊至汽車旅館，係商談鐘女姪女賣一輛汽車予伊，而
該汽車疑似贓車而未能過戶之事。曾帶鐘美鳳向「小張」或「阿順」買過五千元安非
他命等語，均不可採取，亦於理由內詳予指駁說明。因而撤銷第一審判決，依連續及
想像競合犯關係，從一重依毒品危害防制條例第四條第五項、第一項之規定，論處上
訴人販賣第一級毒品未遂（累犯）罪刑，已詳述其所憑之證據及其認定之理由，從形
式上觀察，並無何違法情形存在。上訴意旨略以上訴人雖於警訊時自白，但嗣後於偵
審中均否認販賣毒品，證人鍾美鳳於審理中亦變更其證詞，而二人既均供稱在富可汗
汽車旅館交易毒品，原判決未查證二人在八十七年十二月初有無登記，以為佐證，自
有調查未盡之違法。上訴人知鍾美鳳平日尚須其支援現款，並無三萬元可購買毒品，
上訴人攜帶毒品前往，並無販賣之意思，僅循往例欲分給鍾美鳳吸食，且上訴人不可
能對不相識之人主動兜售毒品等語。惟查原判決已敘明上訴人及證人鍾美鳳前後不同
供詞之證據取捨之理由，二人對於在富可汗汽車旅館交易之事實已供述明確，二人有
無在富可汗汽車旅館登記，與事實之判斷並無影響。上訴意旨未依據卷內訴訟資料，
對原判決究竟如何不適用法則或適用不當為具體之指摘，徒憑己見就原判決已說明事
項，或屬原審採證認事職權之適法行使，任意指摘為違法，且為單純事實之爭執，不
得據為第三審上訴之合法理由。其上訴違背法律上之程式，應予駁回。
據上論結，應依刑事訴訟法第三百九十五條前段，判決如主文。
中      華      民      國    九十一    年      八      月      八      日
                              最高法院刑事第六庭
                                  審判長法官  吳  雄  銘
                                        法官  池  啟  明
                                        法官  石  木  欽
                                        法官  郭  毓  洲
                                        法官  吳  三  龍
      右正本證明與原本無異
                                              書  記  官
中      華      民      國    九十一    年      八      月     十八     日
